臺灣苗栗地方法院刑事判決
111年度簡上字第72號
上  訴  人  臺灣苗栗地方檢察署檢察官
被      告  林孟韋




上訴人因被告違反洗錢防制法等案件，不服本院111年度苗簡字
第148號中華民國111年4月6日第一審簡易判決（追加起訴案號：
110年度偵字第197號，移送併辦案號：110年度偵字第3648號、
第3629號、第3997號、第2937號、第3919號、111年度偵字第124
0號），提起上訴，本院管轄之第二審合議庭判決如下：
    主  文
上訴駁回。
    犯罪事實及理由
一、審理範圍：
　　按上訴得明示僅就判決之刑、沒收或保安處分一部為之，刑
    事訴訟法第348條第3項定有明文。上訴人即臺灣苗栗地方檢
    察署檢察官（下稱上訴人）於本院表示：原判決刑度過輕，
    爰提起上訴，本件僅就刑度上訴等語（見本院卷第59、92頁
    ），明示僅就原判決之刑部分提起上訴，依刑事訴訟法第34
    8條第3項規定，本院審理範圍僅限於原判決所處之刑部分，
    不及於原判決所認定之犯罪事實、所犯法條（論罪）、沒收
    等其他部分，並依刑事訴訟法第455條之1第3項及第373條規
    定，就此部分引用原審起訴書、追加起訴書、移送併辦意旨
    書記載之犯罪事實、證據（如附件）。
二、上訴意旨略以：被告於原判決前均未積極與告訴人楊秀娥達
    成和解，亦未賠償任何損害，法院亦未給予告訴人楊秀娥於
    審理時陳述意見機會，故縱被告於偵審中均坦認詐騙告訴人
    楊秀娥之犯行不諱，仍難認被告犯後態度良好，亦無從契合
    告訴人楊秀娥之法律情感；原判決顯有量刑過輕之違誤，告
    訴人楊秀娥亦具狀請求檢察官上訴，爰依法提起上訴等語。
三、按量刑係法院就繫屬個案犯罪之整體評價，為事實審法院得
    依職權自由裁量之事項。量刑判斷當否之準據，應就判決之
    整體觀察為綜合考量，不可摭拾其中片段，遽予評斷。苟係
    以行為人之責任為基礎，並已斟酌刑法第57條各款所列情狀
    ，基於刑罰目的性之考量、刑事政策之取向，以及行為人刑
    罰感應力之衡量等因素為之觀察，且其刑之量定並未逾越公
    平正義之精神，客觀上亦不生量刑畸重之裁量權濫用，自不
    得遽指為違法；在同一犯罪事實與情節，如別無其他加重或
    減輕之原因，下級審法院量定之刑，亦無過重或失輕之不當
    情形，則上級審法院對下級審法院之職權行使，原則上應予
    尊重（最高法院100年度台上字第2320號判決、98年度台上
    字第1051號判決意旨）。
四、查原審以被告所犯之罪係刑法第30條第1項前段、第339條第
    1項之幫助詐欺取財罪及刑法第30條第1項前段、洗錢防制法
    第14條第1項之幫助一般洗錢罪，事證明確，從一重論處幫
    助一般洗錢罪犯行，並審酌全案卷證，量處有期徒刑3月，
    併科罰金新臺幣（下同）4萬元，罰金如易服勞役，以1,000
    元折算1日，並諭知易服勞役之折算標準，認事用法並無違
    誤，量刑亦為妥適，核無不當或違法。而被告雖迄未取得告
    訴人楊秀娥之諒解或與其達成和解，或賠償其損害，然原審
    曾於民國110年12月28日下午3時安排告訴人楊秀娥與被告試
    行調解，被告並於該日到庭，惟告訴人楊秀娥則未到庭，有
    調解程序報到單附卷足稽(見原審卷2第5、11頁)，嗣後被告
    與告訴人楊秀娥，復於原審審理期間之111年1月6日進行調
    解程序，經告訴人楊秀娥於調解中請求100萬元損害賠償，
    被告並於調解程序中明確表示能力不足無法賠償，而未能達
    成和解條件，此有111年1月6日調解紀錄表、本院電話紀錄
    表在卷可參(見原審卷2第79、83頁)，原審再於111年1月10
    日再次移付調解後，告訴人楊秀娥即透過告訴代理人通知原
    審法院因故不到庭調解，遂取消原訂調解庭等情，難謂告訴
    人楊秀娥從無陳述意見之機會，或原審對此全無斟酌，是自
    不能憑此遽認原審有何量刑過輕之情。又本院曾於111年9月
    22日上午10時30分行準備程序，並定同日上午9時20分安排
    告訴人楊秀娥與被告試行調解，均經被告到庭，惟告訴人楊
    秀娥則未到庭，亦有本院送達證書、報到單在卷可考（見本
    院卷第81、83、87頁），則上訴人徒以被告與告訴人楊秀娥
    未能達成和解或實際賠償為由，主張被告犯後態度難謂良好
    ，即礙難憑採。況關於民事損害賠償責任，被害人仍得循民
    事訴訟途徑而為主張，其請求權之行使不受影響，尚無從因
    被告未為民事和解或賠償，即以此執為動搖原審量刑並予以
    加重之事由。從而，上訴人以前揭情詞指摘原判決量刑過輕
    ，提起本件上訴，為無理由，應予駁回。
據上論斷，應依刑事訴訟法第455條之1第1項、第3項、第368條
、第373條，判決如主文。
本案經檢察官楊岳都、莊佳瑋、黃棋安追加起訴及移送併辦，檢
察官彭郁清提起上訴，檢察官吳宛真到庭執行職務。
中    華    民    國   111    年    11    月    24    日
                  刑事第一庭  審判長法  官  陳茂榮
                                    法  官  高御庭
                                    法  官  顏碩瑋
以上正本證明與原本無異。
不得上訴。
                                    書記官  蔡孟穎
中　　華　　民　　國　　111 　年　　11　　月　　24　　日